【裁判字號】    99,抗,196
【裁判日期】    990902
【裁判案由】    呈報清算人
【裁判全文】
臺灣臺中地方法院民事裁定               99年度抗字第196號
抗  告  人  甲○○
上列抗告人因就遠勝投資股份有限公司呈報清算人事件，對於中
華民國99年7月23日本院所為99年度司字第21號裁定提起抗告，
本院裁定如下：
    主  文
抗告駁回。
抗告程序費用新臺幣壹仟元由抗告人負擔。
    理  由
一、按清算人應於就任後15日內，將其姓名、住所或居所及就任
    日期，向法院聲報，違反聲報期限之規定者，處新臺幣（下
    同）三千元以上一萬五千元以下罰鍰，公司法第83條第1項
    、第4項定有明文，此規定依公司法第334條之規定，於股份
    有限公司準用之。次按以日、星期、月或年定期間者，其始
    日不算入；以日、星期、月或年定期間者，以期間末日之終
    止，為期間之終止。民法第120條第2項、第121條第1項分別
    定有明文。又按民事訴訟法第162條第1項規定，當事人不在
    法院所在地住居者，計算法定期間，應扣除其在途之期間。
    但有訴訟代理人住居法院所在地，得為期間內應為之訴訟行
    為者，不在此限。該項所謂應扣除在途期間計算之法定期間
    ，係僅指同法所規定訴訟關係人應為一定訴訟行為之期間而
    言，惟不變期間與通常法定期間始足當之。至呈報清算人就
    任，性質上屬於非訟事件，自無在途期間適用之餘地（最高
    法院43年台上字第850號判例、司法院（76）廳民一字第
    2796號研究意見參照）。
二、抗告意旨略以：抗告人為遠勝投資股份有限公司（下稱遠勝
    公司）之清算人，係於民國99年6月21日就任。依上開公司
    法第334條準用同法第83條第1項及民法第120條第2項、第
    121條第1項等規定，抗告人應向法院聲報就任之期間，應自
    99年6月22日起算，至同年7月6日止。再者，抗告人所在地
    於「台中縣」，而本院所在地於「台中市」，依法院訴訟當
    事人在途期間標準，抗告人應有在途期間「3日」，故本件
    法定聲報期間應可計算99年7月9日。而遠勝公司係於99年7
    月6日具狀檢附清算人就任聲請書，並持至彰化府前郵局，
    以限時掛號投遞寄送予本院，本院則係於99年7月7日收件，
    顯然符合上揭法令所規定之法定期間內。惟原裁定認抗告人
    違反聲報期間規定，裁定處以抗告人罰鍰，實難令人甘服，
    ，爰依法提起抗告，請求廢棄原裁定等語，並提出抗告人就
    任同意書影本及限時掛號函件執據影本各1紙為證。
三、經查：本件抗告人係於99年6月21日就任遠勝公司之清算人
    ，而於99年7月7日始向本院聲報就任等情，業據本院調閱本
    院99年度司司字第220號呈報清算人案卷查明屬實，復為抗
    告人所不爭執，堪信為真實。再者，抗告人既係於99年6月
    21日就任遠勝公司之清算人，依上開公司法第334條準用同
    法第83條第1項及民法第120條第2項、第121條第1項等規定
    ，抗告人應向法院聲報就任之期間，應自99年6月22日起算
    ，至同年7月6日止。況且呈報清算人就任，性質上屬於非訟
    事件，並非應為一定訴訟行為，應無民事訴訟法所規定在途
    期間適用之餘地，前亦說明，是本件顯無在途期間可資扣除
    。準此，抗告人自應於99年7月6日以前向法院聲報就任甚明
    。又抗告人縱係於99年7月6日即向郵局寄交本件聲報書狀，
    惟本件聲報書狀係於99年7月7日始寄達本院，可見抗告人係
    於99年7月7日始向本院聲報就任，顯已逾聲報期限規定，是
    原審依上開公司法第334條準用同法第83條第1項規定，對抗
    告人裁處罰鍰三千元，應屬有據。從而，抗告意旨指摘原裁
    定不當，求予廢棄，為無理由，應予駁回。
四、據上論結，本件抗告為無理由，爰依非訟事件法第21條第2
    項、第24條第1項、第46條，民事訴訟法第495條之1第1項、
    第449條第1項、第78條，裁定如主文。
中    華    民    國    99    年    9     月    2     日
                  民事第三庭    審判長法  官  許秀芬
                                      法  官  林金灶
                                      法  官  林慧貞
以上正本係照原本作成
不得抗告。
中    華    民    國    99    年    9     月    2     日
                                      書記官

司法院資訊處製作；財團法人民間司法改革基金會備份。
